# 如何理解“购买日新购入股权所支付对价的公允价值”？

提问人：分工会尽快 时间：2018-01-03 16:16:18
初次接触公司合并，有个收购的合并事项请前辈们给予指导。 A公司为我司25%持股的集团外的参股企业，注册资本 200 万，以前年度是放在权益法核算。 2017 年 5 月，A公司所有者权益为176.48万，资产评估值为360.33万，增值率104.18%，我司向A公司其他股东支付现金 225 万元，收购其75%的股权并完成股权变更。这样A公司变为我司的全资子公司，本年纳入合并。按多次交易分步实现的非同一控制企业合并处理： 个别报表层面：长期股权投资=176.48 0.25+225= 286.77 万元。 合并报表层面： 合并成本 = 购买日之前所持有的股权的公允价值 + 购买日新购入股权所支付对价的公允价值 =90.08+225= 315.08 万元。 问题：我的个别层面的长投和合并成本计算是否有误？我对 “ 购买日新购入股权所支付对价的公允价值 ” 这句话理解不了，比如说合并成本中的所支付对价的公允价值是实际支付的现金 225 万元，还是按评估增值算出来的金额 =225 （1+104.18%）= 459.41万元。 卡在这块有点蒙圈，没法进行下一步的企业商誉或者是投资收益的确认，请前辈能给点一下，谢谢！

回答人：chenyiwei
“购买日新购入股权所支付对价的公允价值”，因为你所支付的对价形式是现金，所以就是实际支付的现金金额 225 万元。但对于原持有股权的公允价值是按评估值按比例计算，还是按照本次支付的75%股权收购价款按比例推算，或者有其他确定方法，可能还需要进一步讨论。

提问人：分工会尽快 时间：2018-01-04 17:33:53
谢谢老师点拨，我的理解是：我司是以1.5倍对价购买的A公司75%的股权，这样的话原持有股权的公允价值=50*1.5=75万，合并成本=225+75=300万。这样的话由于合并成本低于可辨认资产的公允价值，就不用确认商誉，而是确认营业外收入，我这样处理对吗？

回答人：chenyiwei
对几种方法的差异原因总要获得合理解释。另外，对于确认营业外收入（负商誉）要谨慎，请参考《瑞华研究2010~2016汇编》
之“问题3-2-53（非同一控制下合并中负商誉确认应注意的问题）”。